---
title: "Cargar datos de AIS en PostgreSQL"
output:
  pdf_document:
    fig_caption: yes
    highlight: zenburn
    keep_tex: yes
    number_sections: yes
    toc: yes
---

# Cargar datos de AIS en PostgreSQL

## Configurar y crear base de datos en PostgreSQL

Desde la terminal de Linux `bash`:

```{bash bd_ingresar_postgres, eval=FALSE, engine.path="/bin/bash", include=TRUE}

# El usuario y la base de datos por defecto se llaman postgres 
# Acceder con el usuario postgres:
sudo -u postgres bash

# Crear nuevo usuario para postgres
createuser guzman

# Crear base de datos para el usuario
createdb -O guzman ais

# Ingresar a PostgreSQL como usuario postgres
psql 

```

En PostgtreSQL:

```{sql bd_superusuario, eval=FALSE, connection=conn, engine.opts="psql -d batiValizas", engine.path="/bin/postgres", include=TRUE}

-- Crear rol de superusuario para el usuario
ALTER USER guzman WITH SUPERUSER;

-- Salir de PostgreSQL (Ctrl+d)

```

Desde la terminal de Linux `bash`:

```{bash bd_ingresar_usuario, eval=FALSE, engine.path="/bin/bash", include=TRUE}

# Volver al usuario 
su - guzman

# Conectar a base de datos
psql -d ais -U guzman

```

En PostgtreSQL:

```{sql bd_postgis, eval=FALSE, connection=conn, engine.opts="psql -d batiValizas", engine.path="/bin/postgres", include=TRUE}

-- Habilitar extensión postgis
CREATE EXTENSION postgis;

-- Habilitar extensión de topología
CREATE EXTENSION postgis_topology;

-- Salir de PostgreSQL (Ctrl+d)

```


## Establecer conexión a la base de datos PostgreSQL desde R:

Cargar librerías en R

```{r cargar_librerias, echo=TRUE, message=FALSE, warning=FALSE}

# Manipulación de datos
library("data.table")

# Conexión a Bases de Datos
library("RPostgreSQL")
library("postGIStools")

# Manipulación de objetos espaciales
library("sf")
library("sp")

```


```{r bd_conexión, eval=TRUE, include=TRUE}

# Conectar con PostgreSQL
conn <- dbConnect(dbDriver("PostgreSQL"), dbname = "ais")

(conn)

# Desconectar
dbDisconnect(conn)


```

## Cargar datos de AIS

```{r cargar_datos_bati, eval=TRUE, include=TRUE}

  ais <- data.table::fread(input = "/home/guzman/Documents/AIS/ais_2012-13.csv", 
    sep = ",", header = TRUE, showProgress = TRUE, data.table = FALSE, 
    stringsAsFactors = FALSE)

```

```{r tabla_datos_bati, eval=TRUE, include=TRUE, echo=FALSE, results = 'asis'}

knitr::kable(riverBati[1:5, 1:7], caption = "Datos de batimetría - parte 1")
knitr::kable(riverBati[1:5, 8:11], caption = "Datos de batimetría - parte 2")

```

## Convertir datos a objeto 'sf' (simple features)

```{r escribir_capas_bd, eval=FALSE, include=TRUE}

# Crear objeto sf
ais.sf <- st_as_sf(ais, coords = c("Longitude", "Latitude"))
st_crs(riverBatiF) <- "+proj=longlat +datum=WGS84 +no_defs +ellps=WGS84 +towgs84=0,0,0"  # assign CRS to points

```

## Escribir objetos espaciales a PostgreSQL

```{r escribir_capas_bd, eval=FALSE, include=TRUE}

# Establecer conexión a PostgreSQL a través de una cadena de texto
dbString <- "PG:dbname='ais'"

st_write(obj = riverBatiF3, layer = "riverdepthb", driver = "PostgreSQL", 
    dsn = dbString, layer_options = c("geometry_name=geom, OVERWRITE=YES"))

```


```{r =ver_bd, eval=FALSE, include=TRUE}

# Conectar con PostgreSQL
conn <- dbConnect(dbDriver("PostgreSQL"), dbname = "ais")

# Ver tablas en la base de datos
dbListTables(conn)

# Desconectar
dbDisconnect(conn)


```

## Hacer consulta a la base de datos PostgreSQL

```{r =ver_bd, eval=FALSE, include=TRUE}

# Conectar con PostgreSQL
conn <- dbConnect(dbDriver("PostgreSQL"), dbname = "ais")

# Ver tablas en la base de datos
dbListTables(conn)

# Generar consulta sobre tabla
dbGetQuery(conn, "SELECT * FROM ais LIMIT 10;")

# Desconectar
dbDisconnect(conn)


```
